【裁判字號】    95,抗,71
【裁判日期】    950620
【裁判案由】    聲明異議
【裁判全文】
臺灣高等法院臺南分院民事裁定  95年度抗字第71號
再  抗告人  勇祁企業股份有限公司
法定代理人  甲○○
代  理  人  趙建興  律師
上列再抗告人因與相對人乙○○間請求給付借款聲請強制執行事
件，對於中華民國95年5月30日本院95年度抗字第71號裁定，提
起抗告，本院裁定如下：
      主      文
再抗告駁回。
再抗告程序費用由再抗告人負擔。
      理      由
一、按抗告法院之裁定除以抗告不合法而駁回者外，對於抗告法
    院之裁定再為抗告，僅得以其適用法規顯有錯誤為理由，並
    經原法院之許可者為限。前項許可，以原裁定所涉及之法律
    見解具有原則上之重要性者為限。原裁定法院認為不應許可
    者，應以裁定駁回其抗告。民事訴訟法第486條第2項、第4
    項、第5項，及同法第486條第6項準用第436條之3第3項後段
    分別定有明文。又所謂適用法規顯有錯誤，係指確定裁判違
    背法規或現存判例解釋者，或抗告法院所為之裁定，就其取
    捨證據所確定之事實適用法規顯有錯誤而言。至抗告法院認
    定事實錯誤，或就當事人提出之事實或證據疏於調查或漏未
    斟酌，僅生調查證據是否妥適或裁定不備理由之問題，均與
    適用法規顯有錯誤有間（最高法院80年度臺上字第1326號、
    71年度臺再字第210號、63年度臺上字第880號判例參照）。
    再所謂原則上之重要性，係指該再抗告事件所涉及之法律問
    題，意義重大而有加以闡釋之必要者而言。
二、查，本件抗告人不服臺灣臺南地方法院94年度執字第37406
    號裁定，提起抗告，經本院認抗告無理由以95年5月30日95
    年度抗字第71號駁回在案，本件抗告人對本院裁定提起再抗
    告，惟觀諸再抗告人所提再抗告狀內容，係以：法院依抵押
    權人之聲請拍賣抵押物，始有民法第866條及司法院院字第1
    446號解釋之適用，本件執行係對人執行名義之給付借款執
    行，非拍賣抵押物之對物執行，原裁定直接適用抵押權人聲
    請拍賣抵押物情形，進而認定得除去租賃而為拍賣，其適用
    法規顯然有誤；再抗告人於原執行法院提出之自81年至84年
    、自86年至90年12月30日及自91年1月1日至95年12月30日等
    再抗告人與債務人石美真所簽立之系爭執行標的物租賃契約
    ，足證在抵押權設定之前，抗告人即承租抵押標的物，應無
    民法第866條及司法院院字第1446號解釋之適用為其論據。
    再抗告人上開所辯不足採信之理由，業據本院於95年5月30
    日95年度抗字第71號裁定理由二內詳予說明，況且，再抗告
    人上開所辯，均屬事實認定之爭執，顯與適用法規顯有錯誤
    有間，本件再抗告事件所涉及之法律問題，亦非具原則上重
    要性而有加以闡釋之必要者，則依前開說明，本件再抗告於
    法未合，應予駁回。
三、據上論結，本件再抗告為不合法，依民事訴訟法第486條第6
    項、第436條之3第3項後段、第95條、第78條，裁定如主文
    。
中    華    民    國    95    年    6     月    20    日
                  民事第二庭    審判長法  官  丁振昌
                                      法  官  李文賢
                                      法  官  吳上康
上為正本係照原本作成。
如對本裁定抗告，須於裁定送達後10日內向本院提出抗告狀，並
應繳納抗告費新台幣1千元（須附繕本）。
中    華    民    國    95    年    6     月    21    日
 J                                    書記官  易慧玲


司法院資訊處製作；財團法人民間司法改革基金會備份。
